臺灣士林地方法院刑事判決
111年度訴字第340號
公  訴  人  臺灣士林地方檢察署檢察官  
被      告  張禾勳（原名：張朝鑫）



上列被告因詐欺案件，經檢察官提起公訴（110年度偵緝字第152
9號），被告於本院準備程序中，就被訴事實為有罪之陳述，經
告知被告簡式審判程序之旨，並聽取當事人之意見後，本院合議
庭裁定由受命法官獨任依簡式審判程序審理，並判決如下：
    主  文
張禾勳共同犯詐欺取財罪，處有期徒刑叁月，如易科罰金，以新
臺幣壹仟元折算壹日。
    事  實
一、張禾勳（原名張朝鑫）應可預見以每提領1次包裹可獲得新
    臺幣（下同）500元報酬之代價，替真實姓名年籍不詳、臉
    書暱稱「李展宇」（下稱「李展宇」）之人出面前往便利商
    店收取包裹並依指示轉交包裹，極可能因此使他人遂行詐欺
    取財之犯行，竟基於縱使發生該等結果，亦不違背其本意之
    詐欺取財之不確定故意，與該身分不詳之人共同意圖為自己
    不法之所有，基於詐欺取財之犯意聯絡，於民國110年7月6
    日10時20分許，先駕駛車牌號碼000-0000號自小客車至址設
    臺北市○○區○○路000巷0弄00○00號「統一超商德芝門市」，
    領取張丹容遭詐騙所寄出之交貨便包裹（內有張丹容之郵局
    帳號：00000000000000號帳戶、台新銀行帳號：0000000000
    00號帳戶之提款卡各1張）後，隨即將上開領得之包裹拿至
    新北市○○區○○○路000號「空軍一號三重總部」寄到中南部某
    地址，作為詐欺犯罪人頭帳戶使用。嗣張丹容察覺受騙後報
    警處理，經警調閱相關監視器錄影畫面比對追查後，始循線
    查悉上情。
二、案經張丹容訴由臺北市政府警察局士林分局報告臺灣士林地
    方檢察署檢察官偵查起訴。
    理  由
壹、程序部分
　　按除被告所犯為死刑、無期徒刑、最輕本刑為3 年以上有期
    徒刑之罪、或高等法院管轄第一審案件者外，於審判期日前
    之程序進行中，被告先就被訴事實為有罪之陳述時，審判長
    得告知被告簡式審判程序之旨，並聽取當事人、代理人、辯
    護人及輔佐人之意見後，裁定進行簡式審判程序，刑事訴訟
    法第273 條之1 第1 項定有明文。經查，本件被告所犯非死
    刑、無期徒刑、最輕本刑為3 年以上有期徒刑之罪，或高等
    法院管轄第一審之案件，且於準備程序進行中，被告就被訴
    事實均為有罪之陳述，經告知簡式審判程序之旨，並聽取檢
    察官、被告之意見後，本院裁定改行簡式審判程序，是本件
    之證據調查，依刑事訴訟法第273條之2 規定，不受同法第1
    59 條第1 項、第161 條之2 、第161 條之3 、第163 條之1
     及第164 條至第170 條規定之限制，合先敘明。
貳、實體部分
一、認定犯罪事實所憑之證據及理由
　　前揭犯罪事實，業據被告張禾勳於本院準備程序、審理時坦
    承不諱（本院卷第47、53頁），核與告訴人張丹容於警詢、
    偵訊所述情節相符（臺灣士林地方檢察署110年度偵字第169
    68號卷【下稱偵字卷】第33至34頁），並有道路監視器、統
    一超商德芝門市監視器錄影畫面擷圖5張、統一超商交貨便7
    -ELEVEN貨態查詢系統擷圖1張、告訴人與詐欺集團成員通訊
    軟體LINE對話紀錄擷圖1份在卷可佐(偵字卷第23至25頁、第
    31頁、第37至45頁)，足認被告任意性自白與事實相符，從
    而，本案事證明確，被告所犯上開犯行，洵堪認定，應依法
    論科。
二、論罪科刑：
　　核被告所為，係犯刑法第339條第1項之詐欺取財罪。被告與
    真實姓名年籍不詳之人，具犯意聯絡及行為分擔，依刑法第
    28條規定為共同正犯。起訴意旨雖認被告係涉犯刑法第339
    條第4第1項第2款之三人以上共同犯詐欺取財罪嫌等語，惟
    查，被告於本院審理時供稱：我只有與「李展宇」接觸，沒
    有其他人等語（見本院卷第47頁），而卷內亦無證據顯示被
    告與「李展宇」以外之人就本案有何接觸，故尚無從認定本
    案確有三人以上共同犯之，且經檢察官當庭更正起訴法條（
    本院卷第47頁），復經本院諭知被告此部分罪名，被告亦為
    認罪之表示，已無礙於被告訴訟防禦權之行使，自毋庸變更
    起訴法條，附此敘明。
三、量刑之審酌 
　  爰以行為人之責任為基礎，審酌被告不思以正常途徑獲取財
    物，僅因貪圖報酬利益，即任意從事提領包裹之工作，若使
    詐欺集團成員得以取得其領取包裹內之帳戶金融卡及密碼使
    用於詐欺行為，將致執法機關不易查緝，增加被害人尋求救
    濟之困難，損害財產交易安全及社會經濟秩序；惟念及被告
    於本院準備程序及審理時終能坦承犯行，復考量被告與本案
    詐騙集團成員間之分工，屬領取人頭帳戶之角色，並非對全
    盤詐欺行為掌有指揮監督權力之核心人物，及其犯罪動機、
    目的、手段等情節，兼衡被告自陳學歷為高中肄業，現從事
    路燈修繕之工作，月薪約4萬元，已婚之家庭生活狀況（見
    本院卷第56頁）等一切情狀，就被告所犯之罪，量處如主文
    所示之刑，並諭知易科罰金之折算標準。
四、沒收
　　按犯罪所得，屬於犯罪行為人者，沒收之。刑法第38條之1
    第1項定有明文。被告雖供稱：我領取一個包裹可以獲得500
    元，但本案未收到任何報酬等語（偵字卷第14頁），參以卷
    內並無其他積極事證足資證明被告就本案有犯罪所得，自不
    生犯罪所得應予沒收之問題，併此敘明。
據上論斷，應依刑事訴訟法第273條之1第1項、第299條第1項前
段，判決如主文。
本案經檢察官黃子宜提起公訴，檢察官李清友到庭執行職務。
中　　華　　民　　國　　111 　年　　10　　月　　26　　日
                  刑事第二庭　法  官  鄭欣怡
以上正本證明與原本無異。
如不服本判決應於收受送達後20日內向本院提出上訴書狀，並應
敘述具體理由；其未敘述上訴理由者，應於上訴期間屆滿後20日
內向本院補提理由書（須按他造當事人之人數附繕本），切勿逕
送上級法院。
若因疫情而遲誤不變期間，得向法院聲請回復原狀。
                              書記官  陳湘琦
中　　華　　民　　國　　111 　年　　10　　月　　26　　日